【裁判字號】    99,訴,1527
【裁判日期】    991111
【裁判案由】    毒品危害防制條例
【裁判全文】
臺灣臺北地方法院刑事判決              99年度訴字第1527號
公  訴  人  臺灣臺北地方法院檢察署檢察官
被      告  甲○○
上列被告因毒品危害防制條例案件，經檢察官提起公訴（99年度
毒偵字第2951號），因被告於準備程序中就被訴事實為有罪之陳
述，經本院合議庭裁定適用簡式審判程序，茲判決如下：
    主  文
甲○○施用第一級毒品，累犯，處有期徒刑捌月，扣案之已使用
注射針筒壹支沒收之；又施用第二級毒品，累犯，處有期徒刑肆
月，扣案之吸食器壹組及分裝鏟壹支均沒收之。應執行有期徒刑
拾月，扣案之注射針筒壹支、吸食器壹組及分裝鏟壹支均沒收之
。
    事  實
一、甲○○前因施用毒品案件，經本院以95年度毒聲字第585號
    裁定送觀察、勒戒後，於民國95年9月19日因無繼續施用傾
    向出所，並經臺灣臺北地方法院檢察署檢察官以95年度毒偵
    字第1261號為不起訴處分確定；又於97年間因施用第一級、
    第二級毒品案件，經本院以97年度訴字第819號分別判處有
    期徒刑7月、3月，應執行有期徒刑9月確定；再於97年間因
    施用第一級毒品案件，經本院以97年度訴字第1439號判處有
    期徒刑10月確定。上開二罪嗣經本院以97年度聲字第3142號
    裁定應執行有期徒刑1年7月確定，並自97年8月6日起入監執
    行，於98年11月4日因假釋出監，假釋期間付保護管束，於
    99 年2月1日縮短刑期保護管束期滿未經撤銷假釋，其未執
    行之刑，以已執行完畢論。詎其猶不思戒絕毒癮，竟基於施
    用第一級毒品海洛因及第二級毒品甲基安非他命之犯意，於
    99年8月5日22時許，在臺北縣新店市○○街25號1樓住處內
    ，分別施用第一級毒品海洛因及第二級毒品甲基安非他命各
    1次。嗣於99年8月6日14時25分許，為警持搜索票在上開住
    處查獲，並扣得其所用、使用過之注射針筒1支、吸食器1組
    及分裝鏟1支等物，經警採尿送驗後，因呈嗎啡、可待因、
    安非他命及甲基安非他命陽性反應，始悉上情。
二、案經臺北縣政府警察局新店分局移送臺灣臺北地方法院檢察
    署檢察官偵查起訴。
    理  由
一、本件被告甲○○所犯施用第一級毒品及第二級毒品罪，係死
    刑、無期徒刑、最輕本刑為3年以上有期徒刑以外之罪，亦
    非高等法院管轄之第一審案件，於本院準備程序進行中，被
    告先就被訴事實為有罪之陳述，經告知被告簡式審判程序之
    旨，並聽取公訴人及被告之意見後，本院合議庭裁定由受命
    法官進行簡式審判程序，是本件之證據調查，依刑事訴訟法
    第273 條之2 規定，不受同法第159 條第1 項、第161 條之
    2 、第161 條之3 、第163 條之1 及第164 條至第170 條規
    定之限制，合先敘明。
二、訊據被告對於上揭犯罪事實自白不諱，而被告遭查獲時所採
    得之尿液經送請台灣檢驗科技股份有限公司以GC/MS 氣相層
    析質譜儀法確認檢驗後，確呈嗎啡、可待因、安非他命及甲
    基安非他命類陽性反應，此有該公司於99年8 月25日出具之
    濫用藥物檢驗報告、臺北縣政府警察局新店分局偵辦毒品危
    害防制條例案被移送者姓名及代碼對照表各1 紙在卷可稽，
    並有扣案之己使用注射針筒1支、吸食器1組及分裝鏟1支可
    證，堪信被告任意性之自白應與事實相符，應可採為論罪科
    刑之依據。再查，被告前因施用毒品案件，經本院以95 年
    度毒聲字第585號裁定送觀察、勒戒後，於95年9月19日因無
    繼續施用傾向出所，經臺灣臺北地方法院檢察署檢察官以95
    年度毒偵字第1261號為不起訴處分確定等情，有臺灣高等法
    院被告前案紀錄表1份在卷可稽，其於前開觀察、勒戒執行
    完畢釋放後5年內再犯本案犯行，核與毒品危害防制條例第
    23條第2項規定應予追訴處罰之規定相符。綜上所述，本件
    事證明確，被告犯行洵堪認定，應予依法論科。
三、核被告所為，係犯毒品危害防制條例第10條第1項施用第一
    級毒品罪、同條例第10條第2項施用第二級毒品罪。其持有
    第一級毒品、第二級毒品之低度行為分別為施用毒品之高度
    行為吸收，均不另論罪。被告所犯施用第一級毒品、第二級
    毒品犯行，犯意各別、罪名有異，應分論併罰。又被告有如
    事實欄所述之科刑、執行紀錄，有臺灣高等法院被告前案紀
    錄表可稽，其於受有期徒刑執行完畢，5年內故意再犯本件
    有期徒刑以上之罪，為累犯，爰依刑法第47條第1項規定，
    就其施用第一級毒品、施用第二級毒品罪行，均加重其刑。
    另毒品危害防制條例第17條第1項固規定：「犯第4條至第8
    條、第10條、第11條之罪，供出毒品來源，因而查獲其他正
    犯或共犯者，減輕或免除其刑」，其所稱「供出毒品來源，
    因而查獲者」，係指被告供出毒品來源之有關資料，如前手
    之姓名、年籍、住居所或其他足資辨別之特徵等，使調查或
    偵查犯罪之公務員因而對之發動調查或偵查並查獲者而言（
    最高法院99年度臺上字第5293號判決參照），查被告稱伊有
    向臺北縣政府警察局新店分局碧潭派出所員警蔡文展供出出
    賣毒品之人等語，惟經員警蔡文展調查後，並未因此查獲毒
    品來源上手乙節，有本院公務電話紀錄在卷可認，本件自不
    符上開得減輕其刑之要件，併此說明。爰審酌被告前經觀察
    、勒戒及刑之執行，仍不知警惕，再犯本件施用毒品罪，足
    見其成癮依賴甚深，自我控制力薄弱，甚為不該，惟所犯屬
    自我危害行為及其犯後坦承犯行，態度尚可等一切情狀，分
    別量處如主文所示之刑，並定其應執行之刑。末扣案已使用
    注射針筒1支、吸食器1組及分裝鏟1支，均為被告所有，供
    其犯本件施用毒品所用之物，業經被告陳明在卷，爰依刑法
    第38 條第1項第2款之規定沒收之。至扣案磅秤1臺係被告販
    入毒品時自行秤重所用，以防遭詐騙等語，同據其於警詢及
    審理中陳明在卷，與未使用之注射針筒1支，均非本件施用
    毒品所用之器具，不另諭知沒收。
據上論斷，應依刑事訴訟法第273條之1第1項、第299條第1項前
段，毒品危害防制條例第10條第1項、第2項，刑法第11條前段、
第47條第1項、第51條第5款、第38條第1項第2款，判決如主文。
本案經檢察官高維駿到庭執行職務。
中    華    民    國    99    年    11    月    11    日
                  刑事第十三庭  法  官  林瑋桓
以上正本證明與原本無異。
如不服本判決應於收受送達後10日內向本院提出上訴書狀，並應
敘述具體理由；其未敘述上訴理由者，應於上訴期間屆滿後20日
內向本院補提理由書（均須按他造當事人之人數附繕）「切勿逕
送上級法院」。
                                書記官  鄭伊芸
中    華    民    國    99    年    11    月    11    日
附錄本案論罪科刑法條：
毒品危害防制條例第10條
施用第一級毒品者，處 6 月以上 5 年以下有期徒刑。
施用第二級毒品者，處 3 年以下有期徒刑。

司法院資訊處製作；財團法人民間司法改革基金會備份。
